【裁判字號】    89,易,974
【裁判日期】    890822
【裁判案由】    詐欺
【裁判全文】
臺灣臺南地方法院刑事判決                          八十九年度易字第九七四號
    公  訴  人  臺灣台南地方法院檢察署檢察官
    被      告  甲○○
右列被告因詐欺案件，經檢察官提起公訴（八十九年度偵字第二三０二號），本院判
決如左：
    主  文
甲○○連續共同意圖為自己不法之所有，以詐術使人將本人之物交付，處有期徒刑伍
月。
    事  實
一、甲○○明知自己已無償債能力，竟與林毅明（四十七年四月十九日生，Ｚ000
    000000號，住高雄市○○街二三巷六號，未經起訴）及某姓名不詳之成年
    男子，基於意圖為自己不法所有之概括犯意聯絡，先於民國八十七年（起訴書誤
    植為八十八年）九月一日由甲○○持其所有之「中國信託商業銀行股份有限公司
    」（以下簡稱中國信託銀行）信用卡，至高雄市○○路二十三巷六號林毅明所經
    營之「液體鑽石有限公司」，甲○○未購買該店貨物，林毅明未經中國信託銀行
    授權，在甲○○刷卡的信用卡簽帳單上偽編中國信託銀行授權碼，偽造超過甲○
    ○信用卡消費額度新台幣（下同）十五萬元的二十四萬五千元的簽帳單（林毅明
    偽造授權碼部分，甲○○並不知情），由甲○○在該簽帳單上簽名後，交由林毅
    明持向中國信託銀行請領該筆款項，致中國信託銀行陷於錯誤而撥款予林毅明，
    甲○○因而取得現金八萬五千多元。甲○○與林毅明及該姓名不詳之成年男子，
    復於同月二日，再以同一方法，向中國信託銀行詐得十二萬六千八百元。嗣經中
    國信託銀行發現甲○○簽帳單上之授權號碼係屬偽造，始知悉上情。
二、案經中國信託銀行訴請台灣台南地方法院檢察署檢察官偵查起訴。
    理  由
一、訊之被告甲○○對於右揭時地至高雄「液體鑽石公司」刷卡取得現金之事實坦承
    不諱，惟否認有何詐欺意圖，辯稱：伊因欠錢週轉才會以此方法取得現金，不知
    對方在簽帳單列載金額這麼多，伊僅拿到幾萬元，伊願清償，並非惡意云云。惟
    查，被告於八十七年九月一日及二日至「液體鑽石公司」刷卡二十四萬五千元及
    十二萬六千八百元，並取得現金八萬五千多元的現金，業經其於偵查中是認無訛
    ，復有被告簽名其上的簽帳單二紙卷附可稽，其辯稱不知簽帳單上列載如此多的
    金額云云，顯不可採。次查，被告因急需現金週轉才以刷卡取現方式取得現金，
    惟其刷卡積欠中國信託銀行的金額，經中國信託銀行起訴請求後，經台灣台北地
    方法院合議庭第二審判決被告應給付積欠款項及利息，於該判決確定後迄今尚未
    清償，不僅其坦承不諱，復有台灣台北地方法院八十八年度簡上字第四七三號判
    決在卷可參，被告明知已無資力清償刷卡所生債務，竟以刷卡方式取得現金週轉
    ，事後歷經二年，又以無能力為由未為清償，足認其借款之初對刷卡所得金額即
    有不法所有之意圖，且中國信託銀行如明知被告刷卡後無能力清償，應不會如數
    給付刷卡金額與「液體鑽石公司」，被告亦無法取得現金週轉，可認被告刷卡方
    式係施用詐術之方法，事證明確，被告犯行堪以認定。
二、核被告意圖為自己不法之所有，以詐術使人將本人之物交付，所為係犯刑法第三
    百三十九條第一項之詐欺取財罪。被告與林毅明及該不詳姓名之成年男子二人，
    具有犯意聯絡及行為分擔，均為共同正犯。被告二次犯行，時間緊接，手法相同
    ，所犯又係構成要件相同之罪名，顯係基於概括犯意所為，應依連續犯規定論以
    一罪，並依法加重其刑。爰審酌被告犯罪之動機、目的、手段、所造成危害、迄
    今仍未給付刷卡金額與中國信託銀行等一切情狀，處如主文所示之刑，以資懲儆
    。
據上論斷，應依刑事訴訟法第二百九十九條第一項前段，刑法第二十八條、第五十六
條、第三百三十九條第一項、罰金罰鍰提高標準條例第一條前段，判決如主文。
中      華      民      國      八十九      年    八    月    二十二    日
                              臺灣臺南地方法院刑事第一庭
                                      法  官  陳振謙
右正本證明與原本無異
如不服本判決應於送達後十日內向本院提出上訴狀
                                      書記官  陳南山
中      華      民      國      八十九      年    八    月    二十二    日
附錄本案論罪科刑法條全文：
刑法第三百三十九條第一項：
意圖為自己或第三人不法之所有，以詐術使人將本人或第三人之物交付者，處五年以
下有期徒刑、拘役或科或併科一千元以下罰金。


司法院資訊處製作；財團法人民間司法改革基金會備份。
